# 请教陈版：协议签订问题

提问人：跨度防护 时间：2019-08-24 23:28:21
目前很多 IPO 企业引进战略投资者时，（ 1 ）约定了对赌条款；（ 2 ）约定了清算时的优先受偿权；（ 3 ）约定了一旦分红（不分红不涉及），对其的分红金额不得小于某金额（分红较少时），其他股东按照正常持股比例取得分红即可。
请教陈版： 1 、是否应取消对赌，否则影响 IPO，影响股权稳定； 2 、对于事项（ 2 ）（ 3 ），对 IPO 有什么影响；投资应作为权益结算还是负债结算？

回答人：chenyiwei
1 、至少在申报前，应取消上述对赌条款，至少不能直接与发行人对赌。（注意：不可约定 “一旦 IPO 进程终止则恢复对赌条款效力” 的条款）
2 、单就上述（ 2 ）（ 3 ）两项而言，因为是否分红由股东大会决定，因此除非规定强制分红条款（例如，每年只要有利润就必须分红），否则（ 3 ）不会成为确认发行人权益工具的障碍；对于（ 2 ），如果合理保证在可预见的未来发生清算的可能性极低，则也可以认可该条不构成确认权益工具的障碍。

提问人：跨度防护 时间：2019-08-26 20:24:16
请教陈版，如果作为负债，（ 1 ）账务处理是怎样的，PE 因为会有溢价投入；（ 2 ）作为负债是否会与工商信息显示为股东矛盾？

回答人：chenyiwei
一方面正常确认股本和资本公积增加，另一方面按 PE投资款，借：资本公积——资本溢价，贷：其他应付款或长期应付款，事实上权益不增加。这与工商登记信息不矛盾。